# 安全生产费用

提问人：htgzj6828 时间：2013-11-19 17:13:21
请教陈版主：根据财政部及安监总局 2012 年财企（ 2012 ） 16 号文，计提安全生产费用的企业范围有所扩大，增加了机械制造及冶金、电力行业，要求按营业收入的一定比例累进计提安全生产费用，对于这几类企业特别是冶金加工行业而言，营业收入与金属价格相关度大，往往较高，而企业仅仅收取加工费收入，如按此文件执行，将导致计提巨额的安全生产费用，实际使用的很少，结余巨大，计入管理费用将对当期损益造成较大影响，目前同类上市公司都未按此文件执行，证监会审核IPO时往往会问到安全生产费用的计提使用情况，对于此类企业能否按照加工费收入计提？会不会构成实质性上市障碍？您对此类问题是如何处理的？谢谢

回答人：chenyiwei
安全费用的具体计提标准问题应属于主管财政机关（企业财务口）和安全生产监督管理部门的职权范围。 财企[2012]16号文本身也规定：“中小微型企业和大型企业上年末安全费用结余分别达到本企业上年度营业收入的5%和1.5%时，经当地县级以上安全生产监督管理部门、煤矿安全监察机构商财政部门同意，企业本年度可以缓提或者少提安全费用”。企业可依据该项规定，在安全生产费余额达到该标准后，与主管部门沟通，获取其书面确认后，相应少提或者不提安全生产费。